# 使用权资产和租赁负债确认所得税资产和负债

提问人：zhanlianke 时间：2023-05-08 11:27:09
关于企业会计准则解释第 16 号，租赁期开始日，甲公司根据使用权资产与租赁负债确认递延所得税和负债，①如果公司没有按期支付租赁金额时，租赁负债就不会随着使用权资产减少而减少，那么这个事项要考虑进去吗？还是直接按照租赁负债期末余额确认？②如果是租赁期开始前预付了租金，直接按付款额确认了使用权资产没有租赁负债，还需不需要确认递延所得税负债？

回答人：chenyiwei
1 、租赁负债是随着利息支出的计提和租金的逐步支付而减少的，与使用权资产折旧无关。
2 、如果是租赁期开始前预付了租金，直接按付款额确认了使用权资产没有租赁负债，则此时使用权资产的计税基础和账面价值是一致的（只不过计税基础是体现为“预付租金”的计税基础），故此时不需要确认递延所得税资产或负债。

提问人：zhanlianke 时间：2023-05-15 20:41:12
我的意思是 1 、租赁负债是随着利息支出的计提和租金的逐步支付而减少的，但是实际一直没有支付的，但是使用权资产又已经减少，那么一直按租赁负债余额确认递延所得税资产吗

回答人：chenyiwei
一直不支付的原因是什么？后续是否有明确的支付计划？